【裁判字號】    99,易,1384
【裁判日期】    990921
【裁判案由】    毒品危害防制條例
【裁判全文】
臺灣板橋地方法院刑事判決              99年度易字第1384號
公  訴  人  臺灣板橋地方法院檢察署檢察官
被      告  甲○○
上列被告因違反毒品危害防制條例案件，經檢察官提起公訴（99
年度毒偵字第2952號），本院依簡式審判程序，判決如下：
    主  文
甲○○施用第二級毒品，處有期徒刑陸月，如易科罰金，以新臺
幣壹仟元折算壹日。
    事  實
一、甲○○於民國93年間因犯施用毒品案件，經本院以93年度毒
    聲字第1881號刑事裁定令入勒戒處所執行觀察、勒戒，其於
    94 年3月31日入勒戒處所後執行觀察、勒戒後，經認其有繼
    續施用之傾向，再經本院以94年度毒聲字第902 號刑事裁定
    令入戒治處所執行強制戒治，其遂轉入戒治處所執行強制戒
    治，迄95年1 月24日停止處分之執行，並由臺灣板橋地方法
    院檢察署檢察官於95年5 月6 日以95年度戒毒偵字第191 號
    不起訴處分確定。嗣其分別：（一）因犯施用毒品案件，經
    本院以96年度簡字第2409號刑事簡易判決判處有期徒刑4 月
    ，經減刑為有期徒刑2 月確定；（二）因犯詐欺案件，經本
    院以96年度簡字第5507號刑事簡易判決有期徒刑4 月，經減
    刑為2 月確定；（三）因犯施用毒品案件，經臺灣桃園地方
    法院以96年度審訴字第1344號刑事判決判處有期徒刑4 月、
    6 月，應執行有期徒刑8 月確定；（四）因違反藥事法案件
    ，經本院以97年度訴字第1480號刑事判決判處有期徒刑7 月
    確定；（五）因犯施用毒品案件，先經本院以96年度訴字第
    4518號刑事判決判處有期徒刑7 月、3 月，應執行有期徒刑
    9 月後，其不服判決提起上訴，復經臺灣高等法院以97年度
    上訴字第2043號刑事判決駁回上訴而確定。上開（一）至（
    五）案件，經本院於97年9 月10日以97年度聲字第3687號刑
    事裁定定應執行刑為2 年2 月，其自97年3 月2 日入監執行
    後，指揮書執行完畢日期為99年6 月4 日，縮刑期滿日為99
    年5 月9 日，其則於98年9 月1 日因假釋而出監，並於假釋
    期間付保護管束（本件不構成累犯）。甲○○於上開假釋期
    間屆滿前，竟基於施用第二級毒品甲基安非他命之犯意，於
    99 年3月7 日下午日間某時，在臺北縣蘆洲市○○街233 巷
    47 號5樓住處內，以先將不詳數量之甲基安非他命置入空玻
    璃球內，而後自外部點火燒烤進而吸食揮發氣體之方式，施
    用甲基安非他命1 次。而其於翌日（8 日）前往臺灣板橋地
    方法院檢察署觀護人室接受採尿人員採尿送驗後，發現檢驗
    結果呈甲基安非他命陽性反應，進而查知上情。
二、案經臺灣板橋地方法院檢察署檢察官簽分偵查後提起公訴。
    理  由
一、本案被告甲○○所犯係死刑、無期徒刑、最輕本刑為3 年以
    上有期徒刑或高等法院管轄第一審案件以外之罪，其於準備
    程序中就被訴事實為有罪之陳述，經本院告知簡式審判程序
    之旨，並聽取檢察官、被告之意見後，由本院裁定進行簡式
    審判程序，合先敘明。
二、上揭犯罪事實，業據被告於本院審理時坦承不諱，且被告至
    臺灣板橋地方法院檢察署觀護人室所排放、採集之尿液，經
    採樣送請臺灣尖端先進生技醫藥股份有限公司先以EIA 酵素
    免疫分析法初步檢驗，再以GC/MS 氣相層析質譜儀法確認檢
    驗，分別呈安非他命及甲基安非他命陽性反應之情，有該公
    司99年3 月18日濫用藥物藥物檢驗報告及臺灣板橋地方法院
    檢察署受保護管束人尿液檢體監管紀錄表各1 紙在卷足參（
    見偵查卷第3 、4 頁），足認被告自白與事實相符，堪以採
    信。再被告有如事實欄所示之觀察勒戒、強制戒治執行完畢
    之情，有臺灣高等法院被告前案紀錄表1 份在卷可佐，顯見
    其係於上開強制戒治執行完畢釋放後，5 年內再犯施用第二
    級毒品之罪甚明。本案事證明確，被告犯行足堪認定，自應
    依法論科。
三、查甲基安非他命係毒品危害防制條例第2 條第2 項第2 款所
    稱之第二級毒品。核被告施用第二級毒品甲基安非他命之行
    為，係犯同條例第10條第2 項之施用第二級毒品罪。其施用
    第二級毒品前後，持有第二級毒品之低度行為，為施用之高
    度行為所吸收，不另論罪。爰審酌被告本件以前歷經毒品案
    件之觀察勒戒及強制戒治，並屢因施用毒品案件經法院判處
    罪刑確定，卻仍無法戒絕毒癮，再次漠視法令禁制而犯本罪
    ，惟其施用毒品所生危害，實以自戕身心健康為主，對於他
    人生命、身體、財產等法益，尚無明顯而重大之實害，兼衡
    其犯罪後坦承犯罪，已知悔悟，且自承抗拒毒品誘惑能力欠
    佳，容易受朋友影響而施用毒品，以及檢察官具體求處有期
    徒刑6 月，而被告對科刑範圍表示無意見等一切情狀，量處
    如主文所示之刑，並諭知易科罰金之折算標準，以示懲儆。
據上論斷，應依刑事訴訟法273 條之1 第1 項、第299 條第1 項
前段，毒品危害防制條例第10條第2 項，刑法第11條前段、第41
條第1 項前段，判決如主文。
本案經檢察官陳映蓁到庭執行職務。
中    華    民    國    99    年    9     月    21    日
                  刑事第二十一庭  法  官  李俊彥
以上正本證明與原本無異。
如不服本判決應於收受判決後10日內向本院提出上訴書狀，並應
敘述具體理由。其未敘述上訴理由者，應於上訴期間屆滿後20日
內向本院補提理由書（均須按他造當事人之人數附繕本）「切勿
逕送上級法院」。
                                  書記官  林文達
中    華    民    國    99    年    9     月    21    日
附錄本案論罪科刑法條
毒品危害防制條例第10條
施用第一級毒品者，處六月以上五年以下有期徒刑。
施用第二級毒品者，處三年以下有期徒刑。

司法院資訊處製作；財團法人民間司法改革基金會備份。
